---
title: "Projeto R"
author: "Carolina Carvalho"
output: html_document
---

``````{r , include=TRUE, message=FALSE, warning = FALSE}
#Pacotes que utilizarei no projeto
library(ggplot2movies)
library(ggplot2)
library(dplyr)

#Base de dados escolhida
base <- data(movies)
```
Quero encontrar o top 10 de filmes mais avaliados na plataforma IMDB.
``````{r , include=TRUE, message=FALSE, warning = FALSE}
#selecionando os dados que irei utilizar
tabela <- select(movies,title,rating,votes)

#encontrando o top10 filmes mais votados
top10 <- top_n(tabela,10,votes) %>% arrange(desc(votes))

#mostrando a lista top10 em ordem decrescente 
print(top10)
```
A seguir criarei um gráfico que demonstra a performance dos filmes mais avaliados na plataforma.
``````{r dpi=200 }
#definindo margens do gráfico
par(mar=c(16, 6, 2.5, 5))

#criando gráfico de barras com filmes no eixo x e quantidade de avaliações no eixo y.
mp <- barplot(height=top10$votes, cex.axis = 0.7,
              col=("pink"),ylim=c(0,160000),names.arg = top10$title, cex.names = 0.8,
              axis.lty=1,las=2,cex.main=0.7)

#adicionando a linha referente a avaliação média dos filmes
par(new=TRUE)
plot(mp[,1],top10$rating,type="l",ann=FALSE,axes = FALSE)
Axis(side=3,at=mp[],labels=top10$rating,cex.axis = 0.7)

#identificando os eixos
mtext("Avaliação Média",cex=0.7,line = 1.7)
mtext("Quantidade de Avaliações",cex=0.7,side=2,line=3.3)
```

Podemos concluir, que a performance média dos filmes mais avaliados foi muito boa, visto que as notas variam de 8.5 à 9.1. 

Agora, será que há um gênero que predomina o top10 de avaliações? Vamos checar.

``````{r , include=TRUE, message=FALSE, warning = FALSE}

#selecionando os dados que irei utilizar
tabela_2 <- select(movies,title,votes,Action,Animation,Comedy,Drama,Documentary,Romance,Short)

#encontrando o top 10 filmes mais votados (a diferença é de top10_2 para a top10 é que essa possui colunas com os gêneros)
top10_2 <- top_n(tabela_2,10,votes) %>% arrange(desc(votes))

#encontrando a quantidade de filmes do top10 que pertencem a cada gênero
ação <- sum(top10_2$Action)
animação <- sum(top10_2$Animation)
comédia <- sum(top10_2$Comedy)
drama <- sum(top10_2$Drama)
documentário <-sum(top10_2$Documentary)
romance <-sum(top10_2$Romance)
curta <- sum(top10_2$Short)

gênero <- c(ação,animação,comédia,drama,documentário,romance,curta)

print(gênero)
```
Logo, o top10 filmes mais avaliados consiste estritamente em filmes de ação e de drama.

Criando um gráfico para visualizar os dados encontrados:
``````{r dpi=200,include=TRUE, message=FALSE, warning = FALSE}
slices <- c(4,0,0,5,0,0,0)
lbls <- c("Ação","","","Drama","","","")
pie(slices, main="Gênero dos Filmes Mais Avaliados", col=c("pink","lavender"),cex=0.8,
   textposition='inside',labels = lbls )
```
Referências

https://stackoverflow.com/questions/11328087/pie-chart-display-non-null-values
https://www.statmethods.net/graphs/pie.html
http://www.zevross.com/blog/2017/06/19/tips-and-tricks-for-working-with-images-and-figures-in-r-markdown-documents/#more-functionality-from-include_graphics
https://github.com/rstudio/rstudio/issues/5421
https://sebastiansauer.github.io/figure_sizing_knitr/
https://www.statmethods.net/advgraphs/axes.html
https://www.r-graph-gallery.com/210-custom-barplot-layout.html
https://stackoverflow.com/questions/30265728/in-r-base-plot-move-axis-label-closer-to-axis
https://stackoverflow.com/questions/15277712/adding-lines-to-barplot-in-a-different-y-axis-in-r
https://stackoverflow.com/questions/10286473/rotating-x-axis-labels-in-r-for-barplot/21978596
https://stackoverflow.com/questions/41850474/top-n-versus-order-in-r


